臺灣新竹地方法院民事裁定
110年度竹北簡字第94號
上  訴  人
即  被  告  徐彬勝

視同上訴人
即  被  告  徐有蓮  
            徐霈茹  
            徐美齡  
            徐美珠  
            徐國漢  
被  上訴人
即  原  告  萬榮行銷股份有限公司

法定代理人  呂豫文  
訴訟代理人  林銘輝  
上列當事人間請求代位分割遺產事件，上訴人對於民國111年4月
29日本院第一審判決提起上訴，本院裁定如下：
    主  文
上訴人應於本裁定送達後五日內，並補繳第二審裁判費新臺幣捌
仟柒佰陸拾元，逾期不為補正，即駁回上訴。
    理  由
一、按提起民事第二審上訴，應依民事訴訟法第77條之16第1項
    規定繳納裁判費，此為必須具備之程式。復提起上訴，有應
    繳而未繳裁判費者，原第一審法院應定期間命其補正，如不
    於期間內補正者，原第一審法院應以裁定駁回之，民事訴訟
    法第442條第2項定有明文，前揭規定於簡易訴訟程序之上訴
    程序亦有準用，此觀同法第436條之1第3項自明。又民法第1
    164條所定之遺產分割，既係以遺產為一體，整個的為分割
    ，並非以遺產中各個財產之分割為對象，則於分割遺產之訴
    ，其訴訟標的價額及上訴利益額自應依全部遺產於起訴時之
    總價額，按原告所佔應繼分比例定之（最高法院104年度台
    抗字第787號民事裁定意旨參照），不因被告或原告提起上
    訴而有所歧異。
二、查上訴人對於本院於民國111年4月29日所為第一審判決，於
    111年5月23日具狀提起上訴，未繳納第二審裁判費。本件訴
    訟係被上訴人以徐有蓮、徐霈茹、徐美齡、徐美珠、徐國漢
    及上訴人為被告，主張代位分割被代位人繼承被繼承人徐彭
    鳳嬌所遺留如附表所示之遺產。又附表之遺產價額為新臺幣
    （下同）3,188,209元，而上訴人徐彬勝應繼分比例為6分之
    1，是被上訴人代位上訴人徐彬勝分割所得獲致之利益為531
    ,368元（3,188,2096〕），揆諸前揭實務見解意旨，本件第
    二審訴訟標的價額亦應核定為531,368元，應徵第二審裁判
    費8,760元。爰限上訴人應於本裁定送達翌日起5日內，補繳
    第二審裁判費8,760元，逾期未補繳，即裁定駁回上訴。
三、依民事訴訟法第436條之1第3項、第442條第2項前段，裁定
    如主文。
中　　華　　民　　國　　111 　年　　6 　　月　　27　　日
                  竹北簡易庭  法　官　李宇璿
以上正本係照原本作成。
如不服本裁定關於核定訴訟標的價額部分，應於送達後10日內向本院提出抗告狀，並繳納抗告費新臺幣1,000元；其餘關於命補繳裁判費部分，不得抗告。　　　　　　　　　　　　　　　　
中　　華　　民　　國　　111 　年　　6 　　月　　28　　日
                              書記官  王恬如 
附表：　　
編號 種類 財產所在或名稱 權利範圍或金額(新臺幣) 1 土地 新竹縣○○鄉○○段000地號；面積996平方公尺 全部（公告現值每平方公尺2,900元） 2 存款 新竹縣○○鄉○○ 0○號00000-00-000000-0) 161元(截至109年12月21日) 3 存款 湖口郵局 (帳號0000000-0000000) 159元(截至109年12月21日) 4 存款 臺灣土地銀行 (帳號000-000-00000-0) 689元(截至109年12月21日)